臺中高等行政法院裁定　　　　　　　　　　　　　　　九十三年度訴字第三六四號
　　原　　　告　甲○○
　　被　　　告　苗栗縣政府
　　代　表　人　乙○○
　　訴訟代理人　張智宏　律師
右當事人間因申租公有土地事件，原告不服內政部中華民國九十三年六月七日台內訴
字第○九三○○○三八四五號訴願決定，提起行政訴訟，本院裁定如左：
    主  文
原告之訴駁回。
訴訟費用由原告負擔。
    理  由
一、按行政機關代表國家處理行政事務，如與人民因私權關係發生爭執，則屬於民事
    訴訟範圍，應向普通法院訴請裁判，非屬行政爭訟範圍。又按行政機關代表國庫
    出售或出租公有財產，並非行使公權力對外發生法律上效果之單方行政行為，即
    非行政處分，而屬私法上契約行為，當事人若對之爭執，自應循民事訴訟程序解
    決，此一意旨，經改制前行政法院作成五十八年判字第二七○號判例及六十一年
    裁字第一五九號判例，並經司法院大法官會議以釋字第四四八號解釋確認在案。
二、本件原告起訴請求判決被告苖栗縣政府對於原告九十三年二月十九日申請承租苖
    栗縣頭份鎮○○段六○一地號部分縣有地（面積一八．一八平方公尺）事件，應
    依苖栗縣縣有財產管理自治條例第三十五條第三款之規定，作成核准原告申請之
    行政處分。其意旨略謂：原告所有房屋於民國五十餘年建立，占用被告苖栗縣頭
    份鎮○○段六○一地號部分縣有地，符合八十九年十月制定之苖栗縣縣有財產管
    理自治條例或該條例訂定實施前依臺灣省省有財產管理規則之申請承租規定。經
    原告以部分所有房屋占用上開土地之之部分面積一八．一八平方公尺，於九十三
    年二月十九日檢具占建房屋資料，向苗栗縣政府申請承租土地，為被告苗栗縣政
    府以該土地已依原臺灣省省有財產管理規則第三十七條第二款之規定，出租與徐
    木生，目前續租中，拒絕原告之申請，原告不服，向內政部提起訴願，經內政部
    訴願決定，以原處分函之內容，並未有准駁之處分，且公有財產之租賃爭執，屬
    私權爭執，不屬訴願救濟範圍，不予受理，致原告受鉅大之損害，而提起本件行
    政訴訟等語。
三、查本件原告起訴請求之事項，經核屬原告與行政機關間私權爭執，自不得提起訴
    願，以資救濟。訴願機關從程序上決定駁回其訴願，尚無不合，原告對之提起行
    政訴訟，仍難謂為合法，應予駁回。
四、依行政訴訟法第一百零七條第一項第一款、第一百零四條、民事訴訟法第九十五
    條、第七十八條，裁定如主文。
中　　華　　民　　國　　九十三　　　年　　　九　　　　月　　　六　　　　日
                    臺 中 高 等 行 政 法 院 第 四 庭
                                審 判 長 法 官 沈 應 南
　　　　　　　　　　　　　　　　　　　　 法 官 黃 淑 玲
　　　　　　　　　　　　　　　　　　　　 法 官 許 武 峰
右正本證明與原本無異。
如不服本裁定，應於裁定送達後十日內以書狀敘明理由，經本院向最高行政法院提起
抗告（須依對造人數附具繕本）；並應預繳送達用雙掛號郵票三九○元（三十四元及
五元郵票各十份)。
中　　華　　民　　國　　九十三　  　年　　　九　  　　月    　六    　　日
                                法 院 書 記 官 廖 倩 慧
